---
title: "TP Visualizacion de Datos"
author: "Giancarlo Moroni"
date: "2023-02-14"
output: html_document
---

```{r setup, include=FALSE}
knitr::opts_chunk$set(echo = TRUE)
```

```{r}
library(ggplot2)
library(GGally)
library(gridExtra)
library(rmarkdown)
pengu <- palmerpenguins::penguins
paged_table(pengu)
```

```{r}
ggplot(data=pengu,aes(x=body_mass_g,y=flipper_length_mm,color = species ))+
  geom_jitter()+
  geom_smooth(se =F,inherit.aes = F,aes(x=body_mass_g,y=flipper_length_mm))
```

Podemos un comportamiento lineal entre la masa y las aletas del pinguino ya que a medida que pesa mas, tendra una mayor aleta. Tiene bastante logica, es un primer approach.


```{r}

ggplot(data=pengu,aes(x=bill_depth_mm,y=bill_length_mm,color = species ))+
  geom_jitter()+
   geom_smooth(se =F,inherit.aes = F,aes(x=bill_depth_mm,y=bill_length_mm))

ggplot(data=pengu,aes(x=flipper_length_mm,y=bill_length_mm,color = species ))+
  geom_jitter()+
  geom_smooth(se =F,inherit.aes = F,aes(x=flipper_length_mm,y=bill_length_mm))


```

Vemos que tenes subdividido en categorias en funcion de las especies y cuanto miden sus alas en referencia a su pico. En el primer grafico el largo del pico se estanca a medida que es mas ancho, pero en el caso de que las alas sean mas grande, tenemos el caso que tenemos un pico mas largo y se ve bien el

```{r}

g1 <- ggplot(data=pengu,aes(x=flipper_length_mm,y=bill_depth_mm,color = species ))+
  geom_jitter()+
  geom_smooth(se=F)

g2 <- ggplot(data=pengu,aes(x=body_mass_g,y=bill_depth_mm,color = species ))+
  geom_jitter()+
  geom_smooth(se=F)

grid.arrange(g1,g2,ncol=1,nrow=2)
```

Vemos que el ancho del pico depende claramente de tres factores importantes que son el peso, las alas y la especie.

```{r}
g3 <-  ggplot(data = pengu, aes(x = species,y=bill_length_mm,fill = species)) +
  geom_violin(trim = FALSE)+
  scale_fill_brewer(palette="Dark2") + theme_light()+
  geom_boxplot(width=0.1, fill="white")
  

g4 <- ggplot(data = pengu, aes(x = species,y=bill_depth_mm,fill = species)) +
  geom_violin(trim = FALSE) +
  scale_fill_brewer(palette="Reds") + theme_light()+
  geom_boxplot(width=0.1, fill="white")

grid.arrange(g3,g4,ncol=2,nrow=1)
```

```{r}
tablaEspecies <- as.data.frame(table(pengu$species,pengu$island))
tablaEspecies

ggplot(data=tablaEspecies, aes(x=Var2,y=Freq,fill=Var1))+
  geom_bar(stat = "identity")

ggplot(data = pengu, aes(x = island,y=bill_length_mm,fill = island)) +
  geom_violin()

ggplot(data = pengu, aes(x = island,y=bill_depth_mm,fill = island)) +
  geom_violin()

```

```{r}
ggplot(data = subset(pengu,!is.na(sex)), aes(x = sex,y=body_mass_g,fill = sex)) +
  geom_violin()
#Usamos subset para remover los na del grafico. Solo es para hacer un select del data frame.


ggplot(data = pengu, aes(x = species,y=body_mass_g,fill = species)) +
  geom_violin()
```



