---
title: "TP Visualizacion de Datos"
author: "Giancarlo Moroni"
date: "2023-02-14"
output: html_document
---

```{r setup, include=FALSE}
knitr::opts_chunk$set(echo = TRUE)
knitr::opts_chunk$set(warning = FALSE, message = FALSE) 
```

```{r}
library(ggplot2)
library(GGally)
library(gridExtra)
library(rmarkdown)
pengu <- palmerpenguins::penguins
paged_table(pengu)
```

```{r}
ggplot(data=pengu,aes(x=body_mass_g,y=flipper_length_mm,color = species))+
  geom_jitter()+
  geom_smooth(se =F,inherit.aes = F,aes(x=body_mass_g,y=flipper_length_mm))+
  ggtitle("Comportamiento de las aletas en funcion del peso")+
  xlab("Peso")+
  ylab("Largo aleta (mm)")+
  theme(plot.title = element_text(hjust = 0.5))+theme_light()
  
```

Podemos un comportamiento lineal entre la masa y las aletas del pinguino ya que a medida que pesa mas, tendra una mayor aleta. Tiene bastante logica, es un primer approach.


```{r}

f1 <- ggplot(data=pengu,aes(x=bill_depth_mm,y=bill_length_mm,color = species ))+
  geom_jitter()+
  geom_smooth(se=F)+
  theme(plot.title = element_text(hjust = 0.5))+theme_light()+
  xlab("Profundidad pico (mm)")+
  ylab("Largo pico (mm)")

f2 <- ggplot(data=pengu,aes(x=flipper_length_mm,y=bill_length_mm,color = species ))+
  geom_jitter()+
  geom_smooth(se =F,inherit.aes = F,aes(x=flipper_length_mm,y=bill_length_mm))+
  theme_light()+
  xlab("Largo aleta")+
  ylab("Largo pico (mm)")


grid.arrange(f1,f2,ncol =1,nrow=2,top="Comportamiento del largo del pico")
```

Vemos que tenes subdividido en categorias en funcion de las especies y cuanto miden sus alas en referencia a su pico. En el primer grafico el largo del pico se estanca a medida que es mas ancho, pero en el caso de que las alas sean mas grande, tenemos el caso que tenemos un pico mas largo y se ve bien el

```{r}

g1 <- ggplot(data=pengu,aes(x=flipper_length_mm,y=bill_depth_mm,color = species ))+
  geom_jitter()+
  geom_smooth(se=F)+
  theme(plot.title = element_text(hjust = 0.5))+theme_light()+
  xlab("Largo aleta(mm)")+
  ylab("Profundidad de pico(mm)")


g2 <- ggplot(data=pengu,aes(x=body_mass_g,y=bill_depth_mm,color = species ))+
  geom_jitter()+
  geom_smooth(se=F)+
  theme_light()+
  xlab("Peso")+
  ylab("Profundidad de pico(mm)")

grid.arrange(g1,g2,ncol=1,nrow=2,top="Comportamiento del ancho del pico")
```

Vemos que el ancho del pico depende claramente de tres factores importantes que son el peso, las alas y la especie.

```{r}
g3 <-  ggplot(data = pengu, aes(x = species,y=bill_length_mm,fill = species)) +
  geom_violin(trim = FALSE,)+
  scale_fill_brewer(palette="Dark2") + theme_light()+
  geom_boxplot(width=0.1, fill="white")+
  theme_light()+xlab("Especies")+ylab("Largo del pico")+theme(legend.position = "none")
  

g4 <- ggplot(data = pengu, aes(x = species,y=bill_depth_mm,fill = species)) +
  geom_violin(trim = FALSE) +
  scale_fill_brewer(palette="Dark2") + theme_light()+
  geom_boxplot(width=0.1, fill="white")+
  theme(plot.title = element_text(hjust = 0.5))+theme_light()+ xlab("Especies")+ylab("Profundidad del pico")+theme(legend.position = "none")

grid.arrange(g3,g4,ncol=2,nrow=1,top="Pico en funcion a la especie")
```

```{r}
tablaEspecies <- as.data.frame(table(pengu$species,pengu$island))


g5 <- ggplot(data=tablaEspecies, aes(x=Var2,y=Freq,fill=Var1))+
  geom_bar(stat = "identity")+
  scale_fill_brewer(palette="Dark2") + theme_light()+
  xlab("Islas")+ylab("Profunidad del pico")+scale_fill_discrete(name = "Especies")

g6 <- ggplot(data = pengu, aes(x = island,y=bill_length_mm,fill = island)) +
  geom_violin(trim = F)+
  scale_fill_brewer(palette="Dark2") + theme_light()+
  geom_boxplot(width=0.1, fill="white")+
  xlab("Islas")+ylab("Largo del pico")+theme(legend.position = "none")

g7 <- ggplot(data = pengu, aes(x = island,y=bill_depth_mm,fill = island)) +
  geom_violin(trim = F)+
  scale_fill_brewer(palette="Dark2") + theme_light()+
  geom_boxplot(width=0.1, fill="white")+xlab("Islas")+ylab("Profundidad Pico")+theme(legend.position = "none")

grid.arrange(arrangeGrob(g7,g6,ncol=2,nrow=1),g5,ncol =1,nrow = 2)
```

```{r}
p5 <- ggplot(data = subset(pengu,!is.na(sex)), aes(x = sex,y=body_mass_g,fill = sex)) +
  geom_violin(trim=F)+
  theme_light()+
  geom_boxplot(width=0.05, fill="white")+xlab("Sexo")+ylab("Peso") +theme(legend.position = "none")
#Usamos subset para remover los na del grafico. Solo es para hacer un select del data frame.


p6 <- ggplot(data = pengu, aes(x = species,y=body_mass_g,fill = species)) +
   geom_violin(trim = F)+
  scale_fill_brewer(palette="Dark2") + theme_light()+
  geom_boxplot(width=0.05, fill="white")+theme(legend.position = "none")+xlab("Especie")+ylab("Peso")

grid.arrange(p5,p6,ncol=1,nrow=2)
```



