---
title: "Tp_1"
output: html_document
date: "2023-02-08"
---

```{r setup, include = F}
knitr::opts_chunk$set(echo = TRUE)
```

```{r}
x <- c(0,10,70,100,110,300,420,700,1500)
y <-c(5,15,71,72,110,111,415,730,3000)
quantile(y)
categoria <- c("Auto","Auto","Auto","Auto","Auto","Auto","Auto","Auto","Auto",
              "Moto","Moto","Moto","Moto","Moto","Moto","Moto","Moto","Moto")
categoria <- factor(categoria)
valores <- c(x,y)

boxplot(valores~categoria,outline=F)
```
# Ejercicio 1

## Cargo los Datos

```{r}
dataGrande <- read.csv('/media/clinux01/UBUNTU 22_0/Semana 2/ar_properties.csv')
datos <- dataGrande[is.element(dataGrande$l3,"Boedo") | is.element(dataGrande$l3,"Colegiales")
                    | is.element(dataGrande$l3,"Centro / Microcentro") | is.element(dataGrande$l3,"Mataderos")
                    | is.element(dataGrande$l3,"Puerto Madero"),]
datos$l3 <- factor(datos$l3)
```
## Parte 1
```{r}
(sum(is.na(datos$rooms) | is.na(datos$surface_total))) > 0
```
Como nos da TRUE es decir que tenemos algun dato ya sea de superficie como de habitaciones que tiene NA.

## Parte 2
Hago los Histogramas para cada superficie segun el barrio
```{r}
#Superficie Mataderos
hist(datos[datos$l3 == "Mataderos" & !is.na(datos$surface_total),"surface_total"], main = "Superficie en Mataderos",xlab="Superficie",breaks = 40,xlim = c(0,1200))

#Superficie Boedo
hist(datos[datos$l3 == "Boedo","surface_total"], main = "Superficie en Boedo",xlab="Superficie",xlim = c(0,700),breaks=200)

#Superficie Colegiales
hist(datos[datos$l3 == "Colegiales","surface_total"], main = "Superficie en Colegiales",xlab="Superficie",xlim = c(0,600),breaks=100)

#Superficie Centro / Microcentro
hist(datos[datos$l3 == "Centro / Microcentro","surface_total"], main = "Superficie en Centro / Microcentro",xlab="Superficie",xlim = c(0,1000),breaks=400)

#Superficie Puerto Madero
hist(datos[datos$l3 == "Puerto Madero","surface_total"], main = "Superficie en Puerto Madero¨",xlab="Superficie",xlim = c(0,1000),breaks=200)

```
Hago un diagrama en barra de cada barrio en funcion a las habitaciones

```{r}
habitacionesMataderos <- datos[datos$l3 == "Mataderos",]$rooms
barplot(table(habitacionesMataderos))
habitacionesBoedo <- datos[datos$l3 == "Boedo",]$rooms
barplot(table(habitacionesBoedo))
habitacionesColegiales <- datos[datos$l3 == "Colegiales",]$rooms
barplot(table(habitacionesColegiales))
habitacionesCentro <- datos[datos$l3 == "Centro / Microcentro",]$rooms
barplot(table(habitacionesCentro))
habitacionesPuerto <- datos[datos$l3 == "Puerto Madero",]$rooms
barplot(table(habitacionesPuerto))
```

# Parte 3
La unica sospecha es ver que quizas estan codificados algunos departamentos con superficie 0, entonces vamos a chequear esto.

```{r}
(sum(datos[datos$l3 == "Mataderos","surface_total"] == 0,na.rm = T)) > 0
(sum(datos[datos$l3 == "Boedo","surface_total"] == 0,na.rm = T)) > 0
(sum(datos[datos$l3 == "Colegiales","surface_total"] == 0,na.rm = T)) > 0
(sum(datos[datos$l3 == "Centro / Microcentro","surface_total"] == 0,na.rm = T)) > 0
(sum(datos[datos$l3 == "Puerto Madero","surface_total"] == 0,na.rm = T)) > 0
sum(datos[datos$l3 == "Puerto Madero","surface_total"] == 0,na.rm = T)
```
Puerto Madero tiene 29 propiedades que no tienen cargada su superficie, por lo cual en el grafico va a haber una pequeña distorsion.

# Parte 4
 

