---
title: "ACVNotebook"
author: "Giancarlo Moroni"
date: "2023-03-01"
output: html_document
---

```{r setup, include=FALSE}
knitr::opts_chunk$set(warning = F, message = F, echo = TRUE)
```

```{r}
library(ggplot2)
library(dplyr)
library(gridExtra)
library(rmarkdown)
library(GGally)
library(corrplot)
library(plotly)
library(ggmosaic)
library(Hmisc)
library(caret)
```


```{r}
datosNumericos <- read.csv("D:/Facultad/LaboDatos/Datasets/ACVPrediction.csv")
datos <- datosNumericos
paged_table(datos)
```

```{r, include=F}
datos$age <- as.integer(datos$age)
datos$gender <- factor(datos$gender,levels=c("Male","Female"))
datos$bmi <- as.numeric(datos$bmi)
datos[,"smoking_status"] <- factor(datos[,"smoking_status"])
datos[,"hypertension"] <- factor(datos[,"hypertension"])
datos[,"heart_disease"] <- factor(datos[,"heart_disease"],levels=c(0,1))
datos[,"ever_married"] <- factor(datos[,"ever_married"])
datos[,"work_type"] <- factor(datos[,"work_type"])
datos[,"Residence_type"] <- factor(datos[,"Residence_type"])
datos[,"smoking_status"] <- factor(datos[,"smoking_status"])
datos[,"stroke"] <- factor(datos[,"stroke"])
datosStroke <- datos[datos$stroke==1,]
datosNoStroke <- datos[datos$stroke==0,]
```

```{r}
datosNumericos$gender <- replace(datosNumericos$gender,datosNumericos$gender == "Male",0)
datosNumericos$gender <- replace(datosNumericos$gender,datosNumericos$gender == "Female",1)
datosNumericos$gender <- as.numeric(datosNumericos$gender)

datosNumericos$ever_married <- replace(datosNumericos$ever_married,datosNumericos$ever_married == "Yes",1)
datosNumericos$ever_married <- replace(datosNumericos$ever_married,datosNumericos$ever_married == "No",0)
datosNumericos$ever_married <- as.numeric(datosNumericos$ever_married)

datosNumericos$Residence_type <- replace(datosNumericos$Residence_type,datosNumericos$Residence_type == "Urban",1)
datosNumericos$Residence_type <- replace(datosNumericos$Residence_type,datosNumericos$Residence_type == "Rural",0)
datosNumericos$Residence_type <- as.numeric(datosNumericos$Residence_type)

datosNumericos$work_type <- replace(datosNumericos$work_type,datosNumericos$work_type == "children",0)
datosNumericos$work_type <- replace(datosNumericos$work_type,datosNumericos$work_type == "Govt_job",1)
datosNumericos$work_type <- replace(datosNumericos$work_type,datosNumericos$work_type == "Never_worked",2)
datosNumericos$work_type <- replace(datosNumericos$work_type,datosNumericos$work_type == "Private",3)
datosNumericos$work_type <- replace(datosNumericos$work_type,datosNumericos$work_type == "Self-employed",4)
datosNumericos$work_type <- as.numeric(datosNumericos$work_type)

datosNumericos$bmi <- as.numeric(datosNumericos$bmi)

datosNumericos$smoking_status <- replace(datosNumericos$smoking_status,datosNumericos$smoking_status == "formerly smoked",0)
datosNumericos$smoking_status <- replace(datosNumericos$smoking_status,datosNumericos$smoking_status == "never smoked",1)
datosNumericos$smoking_status <- replace(datosNumericos$smoking_status,datosNumericos$smoking_status == "smokes",2)
datosNumericos$smoking_status <- replace(datosNumericos$smoking_status,datosNumericos$smoking_status == "Unknown",3)
datosNumericos$smoking_status <- as.numeric(datosNumericos$smoking_status)
```

```{r}
#Limpio Nas
datosNumericos <-  datosNumericos[!is.na(datosNumericos$bmi),]
#Hago feature scaling
datosNumericos$age <- (datosNumericos$age - min(datosNumericos$age)) / (max(datosNumericos$age)-min(datosNumericos$age))
datosNumericos$bmi <- (datosNumericos$bmi - min(datosNumericos$bmi)) / (max(datosNumericos$bmi)-min(datosNumericos$bmi))
datosNumericos$avg_glucose_level <- (datosNumericos$avg_glucose_level - min(datosNumericos$avg_glucose_level)) / (max(datosNumericos$avg_glucose_level)-min(datosNumericos$avg_glucose_level))
```


```{r}
index <- sample(which(datosNumericos$stroke == 0),sum(datosNumericos$stroke == 1)*2)
datosAcotados <-  datosNumericos[c(which(datosNumericos$stroke == 1),index),]
correlacion <- rcorr(as.matrix(datosAcotados[,-1]))
corrplot(correlacion$r)
```


Empezamos viendo como es la distribucion del dataset en funcion de la edad y que cantidad de ACVs habia en los distintos rangos etarios.

```{r}
ggplot(datos, aes(x=age,fill=factor(stroke))) + geom_histogram(color="darkblue",binwidth = 4,aes(y= (..count..)/sum(..count..)))+theme_light()+ylab("Frecuencia")+xlab("Edad")+scale_fill_brewer(palette="Dark2")

```

Luego queremos ver que tipo de muestras hay en funcion al genero.

```{r}
ggplot(datos, aes(x=age,fill=gender,color=gender)) + geom_histogram(position="identity", alpha=0.4,aes(y= (..count..)/sum(..count..)))+theme_light()+ylab("Frecuencia")+xlab("Edad")+scale_fill_brewer(palette="Dark2")

ggplot(data = datos, aes(x = stroke,y=age,fill = stroke)) +
  geom_violin(trim = FALSE) +
  scale_fill_brewer(palette="Dark2") + theme_light()+
  geom_boxplot(width=0.05, fill="white")+
  theme_light()+ xlab("Tuvo o no ACV")+ylab("Edad")+theme(legend.position = "none")

ggplot(datos, aes(x=age,fill=stroke)) + geom_histogram(color="darkblue",binwidth = 4,aes(y= (..count..)/sum(..count..)))+theme_light()+ylab("Frecuencia")+xlab("Edad")+scale_fill_brewer(palette="Dark2")

```

```{r}
summary(datos[,c("bmi","age","avg_glucose_level")])
```

Salta que tenemos alguna observacion que tiene edad 0, habria que ver si se trata de un bebe o de un fallo de carga de datos. Luego hay que tener cuidado porque BMI tiene 201 entradas con Nas.

```{r}
g1 <- ggplot(datos,aes(work_type,fill=work_type))+
  geom_bar()+
  theme_light()+
  theme(legend.position="none")+
  scale_colour_gradient2()+
  coord_flip()+scale_fill_brewer(palette="Dark2")

g2 <- ggplot(datos,aes(heart_disease,fill=heart_disease))+geom_bar()+theme_light()+theme(legend.position="none")+
  scale_fill_brewer(palette="Dark2")
g3 <- ggplot(datos,aes(Residence_type,fill=Residence_type))+geom_bar()+theme_light()+theme(legend.position="none")+
  scale_fill_brewer(palette="Dark2")
grid.arrange(arrangeGrob(g2,g3,nrow=1,ncol=2),g1)
```


```{r}

g1 <- ggplot(data = datos) +
  geom_mosaic(aes(x = product(stroke, heart_disease), fill=stroke))+theme(legend.position="none")+scale_fill_brewer(palette="Dark2")

g2 <- ggplot(data = datos) +
  geom_mosaic(aes(x = product(stroke, smoking_status), fill=stroke))+theme(legend.position="none")
grid.arrange(g1,g2,ncol=1)
 ggplot(data = datos) +scale_fill_brewer(palette="Dark2") + 
  geom_mosaic(aes(x = product(stroke, hypertension), fill=stroke))+theme(legend.position="none") + scale_fill_brewer(palette="Dark2")
```

```{r}
ggplot(datos, aes(x=avg_glucose_level,fill=stroke)) + geom_histogram(position="identity",color="black", alpha=0.5,aes(y = after_stat(density * width)))+theme_light()+ylab("Frecuencia")+xlab("Glucosa") +scale_fill_brewer(palette="Dark2")
```


```{r}
ggplot(datos,aes(bmi,avg_glucose_level,color=ever_married))+
  geom_point() +
  theme_light() + 
  coord_cartesian(ylim=c(50,280),xlim=c(10,60)) + scale_colour_brewer(palette="Dark2")

ggplot(datos,aes(bmi,avg_glucose_level,color=ever_married))+
  geom_point(shape = 16, size = 0.6, show.legend = FALSE,alpha=0.4) +
  theme_light() + 
  stat_density2d(geom = "polygon",alpha=0.3)+
  coord_cartesian(ylim=c(50,280),xlim=c(10,60)) +scale_colour_brewer(palette="Dark2")

casadas <- datos[datos$ever_married=="Yes","age"]
NoCasadas <- datos[datos$ever_married=="No","age"]
g1 <- ggplot(as.data.frame(casadas),aes(casadas))+geom_histogram(fill="blue",colour="black") + theme_light() + xlab("Edad personas casadas")
g2 <- ggplot(as.data.frame(NoCasadas),aes(NoCasadas))+geom_histogram(fill="green", colour="black")+theme_light() + xlab("Edad personas solteras")
grid.arrange(g1,g2,nrow=2)

ggplot(datos,aes(age,avg_glucose_level,color=ever_married))+
  geom_jitter() +
  theme_light() + 
  coord_cartesian(ylim=c(50,280),xlim=c(10,60))+scale_colour_brewer(palette="Dark2")

ggplot(datos,aes(age,avg_glucose_level,color=ever_married))+
  geom_jitter(shape = 16, size = 0.6, show.legend = FALSE,alpha=0.4) +
  theme_light() + 
  stat_density2d(geom = "polygon",alpha=0.2)+
  coord_cartesian(ylim=c(50,280),xlim=c(10,85))+scale_colour_brewer(palette="Dark2")

```

Entonces esas nubes que podemos ver que estan separadas, sencillamente aparecen debido a la edad, ya que las personas casadas, suelen ser a partir de cierta edad mayor donde es mas propenso tener mayor nivel de glucosa. La duda que queda es ver porque hay una nube inferior, y esto puede ser que haya gente casada con bastante menor edad.


```{r}
#Cluster 
set.seed(1)
grupos <- factor(kmeans(datos$avg_glucose_level,centers = 2)[[1]])
ggplot(datos,aes(bmi,avg_glucose_level,color=grupos))+
  geom_point() +
  theme_light() + 
  coord_cartesian(ylim=c(50,280),xlim=c(10,60))+scale_colour_brewer(palette="Dark2")
```

```{r}
grupo1 <- datos[grupos == 1,]
grupo2 <- datos[grupos == 2,]

#Cantidad ACV grupo Alta glucosa
length(grupo1[grupo1$stroke == 1,"stroke"])
length(grupo2[grupo2$stroke == 1,"stroke"])

#analisis del grupo 1
grupo1Vec <- c()
for (i in c("bmi","avg_glucose_level","age")){
  grupo1Vec[length(grupo1Vec)+1] <- mean(grupo1[,i],na.rm=T)
}
grupo2Vec <- c()
for (i in c("bmi","avg_glucose_level","age")){
  grupo2Vec[length(grupo2Vec)+1] <- mean(grupo2[,i],na.rm=T)
}

df <- data.frame(Variables = c("BMI","Nivel promedio de glucosa","edad"),Grupo_1 = grupo1Vec, Grupo_2 = grupo2Vec )
df
g1 <- ggplot(grupo1,aes(stroke,fill=stroke))+geom_bar(aes(y=(..count..)/sum(..count..))) + ggtitle("Grupo 1") +scale_fill_brewer(palette="Dark2")
g2 <- ggplot(grupo2,aes(stroke,fill = stroke))+geom_bar(aes(y=(..count..)/sum(..count..))) + ggtitle("Grupo 2") +scale_fill_brewer(palette="Dark2")
grid.arrange(g1,g2,ncol=2)
```

```{r}
#grupo 2 con strokes ya que son menos a ver si surge alguna anomalia fuera de gente del grupo
grupo2Strokes <- grupo2[grupo2$stroke == 1,]
grupo1Strokes <- grupo1[grupo1$stroke==1,]
mean(grupo2Strokes$age,na.rm=T)
ggplot(grupo2Strokes,aes(x=age)) + geom_histogram(fill="mediumpurple1",color="black")+
  ggtitle("Grupo con menor glucosa que padecieron ACVs")+
  theme_light()

#Buscamos algo en comun de las personas que padecieron acv.

ggplot(grupo1Strokes,aes(x=heart_disease,fill=hypertension)) + geom_bar()+
  ggtitle("Grupo con menor glucosa que padecieron ACVs")+scale_fill_brewer(palette="Dark2")
ggplot(grupo2Strokes,aes(x=heart_disease,fill=hypertension)) + geom_bar()+
  ggtitle("Grupo con mayor glucosa que padecieron ACVs")+scale_fill_brewer(palette="Dark2")

```

En terminos a variables numericas, lo unico que distingue dentro del grupo 2 a las personas con baja glucosa que tuvieron ACV es por su edad.

Del grupo que segmentamos en nivel de glucosa, vemos que hay una mayor densidad en las personas que padecieron un acv.


```{r}
#Modelo de regresion para predecir glucosa level.
sample <- sample(c(TRUE, FALSE), nrow(datos), replace=TRUE, prob=c(0.75,0.25))
train <- datos[sample,]
test <- datos[!sample,]

modelo <-  lm(avg_glucose_level ~ gender+age+hypertension+heart_disease+ever_married+work_type+Residence_type+bmi+smoking_status,data = train)
mean(abs(test$avg_glucose_level - predict(modelo,test[,c(2:8,10:11)])),na.rm=T)

vars <- names(datos)[c(2:8,10:11)]

models <- list()

for (i in 1:5){
  vc <- combn(vars,i)
  for (j in 1:ncol(vc)){
    model <- as.formula(paste0("avg_glucose_level ~", paste0(vc[,j], collapse = "+")))
    models <- c(models, model)
  }
}

sample <- sample(c(TRUE, FALSE), nrow(datos), replace=TRUE, prob=c(0.75,0.25))
train <- datos[sample,]
test <- datos[!sample,]

error <- c()
for (i in 1:length(models)) {
  modelo <- lm(models[[i]],data = train)
  error[i] <- mean(abs(test$avg_glucose_level - predict(modelo,test[,c(2:8,10:11)])),na.rm=T)
}
which.min(error)
# avg_glucose_level ~ hypertension + heart_disease + Residence_type + bmi

```



```{r}
sample <- sample(c(TRUE, FALSE), nrow(datos), replace=TRUE, prob=c(0.75,0.25))
train <- datos[sample,]
test <- datos[!sample,]

error <- c()
for (i in 1:length(models)) {
  modelo <- lm(models[[i]],data = train)
  error[i] <- mean(abs(test$avg_glucose_level - predict(modelo,test[,c(2:8,10:11)])),na.rm=T)
}
which.min(error)
min(error)/mean(datos$avg_glucose_level)
```

```{r}
library(e1071)
library(caTools)
library(class)
# k = 9 es el de mejor accuracy que es 70%
for(i in 1:20){
  sample <- sample(c(TRUE, FALSE), nrow(datosAcotados), replace=TRUE, prob=c(0.75,0.25))
  train <- datosAcotados[sample,2:11]
  test <- datosAcotados[!sample,2:11]
  
  classifier_knn <- knn(train,
                        test,
                        cl = datosAcotados[sample,12],
                        k = i)
  
  print(confusionMatrix(data = factor(classifier_knn),reference = factor(datosAcotados[!sample,12]))[[3]][1])

}
sample <- sample(c(TRUE, FALSE), nrow(datosNumericos), replace=TRUE, prob=c(0.8,0.2))
train <- datosNumericos[sample,2:11]
test <- datosNumericos[!sample,2:11]

classifier_knn <- knn(train,
                      test,
                      cl = datosNumericos[sample,12],
                      k = 9)

table(datosNumericos[!sample,12],classifier_knn)
```

Sensibilidad de probalidad, dado q una persona tenga un stroke que le pegue
Especificidad, de que una perosna no tenga stroke que le pega q no tenga stroke

```{r}
#Undersampling
indiceUnderSampling <- 1 # indica si la cantidad es 1 a 1 o 1 a 5 asi
k <- 1:20
precisionK <- c()
for(cantidad in k){
  acc <- c()
  for(repeticiones in 1:20){
    index <- sample(which(datosNumericos$stroke == 0),sum(datosNumericos$stroke == 1)*indiceUnderSampling)
    datosAcotados <-  datosNumericos[c(which(datosNumericos$stroke == 1),index),]
    datosAcotados <- datosAcotados[sample(1:dim(datosAcotados)[1],dim(datosAcotados)[1]),]
    #Hacemos CV
    indices <- seq(1,dim(datosAcotados)[1], 100)
    prom <- c()
    for(i in 1:(length(indices)-1)){
      muestreo <- indices[i]:indices[i+1]
      train <- datosAcotados[muestreo,2:11]
      test <- datosAcotados[-muestreo,2:11]
      clasificador <- knn(train,test,cl = datosAcotados[muestreo,12], k = cantidad)
      prom <- c(prom,confusionMatrix(data =factor(clasificador), reference = factor(datosAcotados[-muestreo,12]))[[3]][1])
    }
    acc[repeticiones] <- mean(prom)
  }
  precisionK[cantidad] <- mean(acc)
}

precisionK
plot(k,1-precisionK,pch=20)
```

```{r}
#Todo indica que es 9 
indiceUnderSampling <- 3 # indica si la cantidad es 1 a 1 o 1 a 5 asi
k <- 9
precisionK <- c()
acc <- c()
for(repeticiones in 1:15){
  index <- sample(which(datosNumericos$stroke == 0),sum(datosNumericos$stroke == 1)*indiceUnderSampling)
  datosAcotados <-  datosNumericos[c(which(datosNumericos$stroke == 1),index),]
  datosAcotados <- datosAcotados[sample(1:dim(datosAcotados)[1],dim(datosAcotados)[1]),]
  #Hacemos CV
  indices <- seq(1,dim(datosAcotados)[1], 100)
  prom <- c()
  for(i in 1:(length(indices)-1)){
    muestreo <- indices[i]:indices[i+1]
    train <- datosAcotados[muestreo,2:11]
    test <- datosAcotados[-muestreo,2:11]
    clasificador <- knn(train,test,cl = datosAcotados[muestreo,12], k = k)
    prom <- c(prom,confusionMatrix(data =factor(clasificador), reference = factor(datosAcotados[-muestreo,12]))[[3]][1])
  }
  acc[repeticiones] <- mean(prom)
}
precision<- mean(acc)
precision
```

```{r}

set.seed(355033)
indiceUnderSampling <- 2
k <- 9
index <- sample(which(datosNumericos$stroke == 0),sum(datosNumericos$stroke == 1)*indiceUnderSampling)
datosAcotados <-  datosNumericos[c(which(datosNumericos$stroke == 1),index),]
datosAcotados <- datosAcotados[sample(1:dim(datosAcotados)[1],dim(datosAcotados)[1]),]
indices <- sample(1:dim(datosAcotados)[1],round(dim(datosAcotados)[1]*0.8))
train <- datosAcotados[indices,2:11]
test <- datosAcotados[-indices,2:11]
clasificador <- knn(train,test,cl = datosAcotados[indices,12], k = k)
tabla <- table(clasificador,datosAcotados[-indices,12])
acc <- (tabla[1]+tabla[4])/sum(tabla)

Verdaderos <- factor(c(0, 0, 1, 1))
Predichos <- factor(c(0,1, 0, 1),levels=c("1","0"))
Y      <- c(tabla[1], tabla[2], tabla[3], tabla[4])
df <- data.frame(Verdaderos, Predichos, Y)

ggplot(data =  df, aes(x = Verdaderos, y = Predichos)) +
  geom_tile(aes(fill = Y), colour = "white") +
  geom_text(aes(label = sprintf("%1.0f", Y)), vjust = 1) +
   scale_fill_gradient(low="white", high="#009194") +
  theme_bw() + theme(legend.position = "none") + ggtitle("Vecinos = 9 y undersampling 1 a 1")

```


